【裁判字號】    89,易,1889
【裁判日期】    890706
【裁判案由】    竊盜
【裁判全文】
臺灣高雄地方法院刑事判決                        八十九年度易字第一八八九號
    公  訴  人  臺灣高雄地方法院檢察署檢察官
    被      告  甲○○
右列被告因竊盜案件，經檢察官提起公訴（八十九年度偵字第七七一號），本院判
決如左：
    主  文
甲○○竊盜，處有期徒刑參月，緩刑貳年。緩刑期內付保護管束。
    事  實
一、甲○○於民國八十九年四月四日之凌晨某時，在高雄市○○區○○路一八號「快
    樂撞球場」前，見乙○○所騎用之車牌號碼ＷＶＣ—七二九號機車未上鎖，竟萌
    為自己不法所有之意圖，以徒手推移之方式竊取該輛機車得手，嗣甲○○於同日
    凌晨二時許，將該車推移至高雄市三民區灣內市○○○路出口處時，適為警當場
    查獲。
二、案經高雄市政府警察局三民第二分局移送臺灣高雄地方法院檢察署檢察官偵查起
    訴。
    理  由
一、訊據被告甲○○雖坦認其有於右揭時地推移車牌號碼ＷＶＣ—七二九號機車之事
    實，然矢口否認其有竊車之犯行，辯稱：是一位綽號「小毛」之姓名年籍不詳男
    子，要我幫他將該車牽去修理等語，惟查：
（一）右揭犯罪事實核與被害人乙○○所指稱：車牌號碼ＷＶＣ—七二九號之機車是
      我舅舅廖順來購買後送我的，八十九年四月四日凌晨二時許，我與家人至高雄
      市○○區○○路一八號「快樂撞球場」打球，將該車停放該撞球場門前，當時
      機車並未上大鎖，我不認識被告也不認識「小毛」，也未委託他人將車牽去修
      理等失竊之情節相符，並有該機車之車籍作業系統查詢認可資料及乙○○所出
      具之贓物認領保管收據各一紙在卷足憑。
（二）又依被告所供稱，其當時係欲將該車牽去修理等情，惟查，被告遭警方查獲之
      時間係於凌晨二時許，衡諸常情，於如此深夜應已無機車行尚在營業，況被告
      經警方訊問欲至何處修理時，竟稱不知地點何在（參照被告警訊筆錄），是其
      前開辯稱已有可疑。又據被告所辯稱：是「小毛」叫我將車牽走的等語，惟查
      ，依其所供稱：不知「小毛」之姓名、年籍，只和「小毛」認識一、二天，「
      小毛」並未將車鑰匙交給我等情以觀，其竟於此情形下答應替「小毛」將車送
      修，亦顯與一般常情不符。由此可知，被告所辯均不足採信。
綜前所述，被告所辯稱之情節，均不足以動搖本院依公訴人之指訴及依職權調查後所
得被告確有前開竊盜犯行之確信心證，是以本案事證明確，被告犯行堪以認定。
二、核被告所為，係犯刑法第三百二十條第一項之竊盜罪。爰審酌被告前未曾受有期
    徒刑以上刑之宣告，然於少年時期已有兩次竊盜非行之素行，此有台灣高等法院
    被告全國前案紀錄表一紙在卷足憑，及其犯罪目的、手段，又其犯罪對社會所生
    危害尚非重大，又被告於犯罪後拒不坦承犯行，並推諉罪責之逃避心態等一切情
    狀，量處如主文所示之刑。末按，被告前未曾受有期徒刑以上刑之宣告等情，已
    如前述，其因一時貪圖私利而未經深思熟慮，致觸犯本件犯行，雖其犯後拒未坦
    承犯行，本不宜宣告緩刑，然念及其目前在營服役，若量處罰金、徒刑（得易科
    罰金）之刑，將難收警惕之效或有執行上困難，是本院認為前開對被告所宣告之
    刑，以暫不執行為適當，爰宣告緩刑二年，並於緩刑期內付保護管束，以勵自新
    。
據上論斷，應依刑事訴訟法第二百九十九條第一項前段，第三百二十條第一項，第七
十四條第一款，第九十三條第一項，罰金罰鍰提高標準條例第一條前段，判決如主文
。
本案經檢察官洪期榮到庭執行職務。
中    華    民    國    八十九    年      七      月         六         日
                                  臺灣高雄地方法院刑事第六庭
                                  審判長法  官    莊  崑  山
                                        法  官    李  怡  諄
                                        法  官    周  玉  群
右為正本，係照原本作成。
如不服判決，應於送達後十日內，向本院提出上訴狀。
                                        書記官    王  宏  琪
中    華    民    國    八十九    年      七      月         六         日
附錄本判決論罪之法條：
中華民國刑法第三百二十條第一項：
意圖為自己或第三人不法之所有，而竊取他人之動產者，為竊盜罪，處五年以下有期
徒刑、拘役或五百元以下罰金。


司法院資訊處製作；財團法人民間司法改革基金會備份。
